<!DOCTYPE html PUBLIC "-//W3C//DTD XHTML 1.0 Transitional//EN" "http://www.w3.org/TR/xhtml1/DTD/xhtml1-transitional.dtd">
<html xmlns="http://www.w3.org/1999/xhtml">
<head>
	<meta http-equiv="Content-Type" content="text/html; charset=iso-8859-1" />
	<title>Ymmärrä suomea</title>
	<style type="text/css" media="all">@import "css/styles.css";</style>
	<script type="text/javascript" src="swfobject.js"></script>
</head>
<body class="font-medium">
	<div id="main-wrapper">
		<div id="topbar"></div>
		<div id="main-menu">
			<table cellspacing="0" cellpadding="0" border="0" class="add-links"><tr>
				<td class="item"><img class="raquo" src="i/raquo.gif" alt="" height="7" width="4" /><a href="/ymmarra/index.php?moduli=sanakirja">Sanakirja</a></td>
				<td class="item"><img class="raquo" src="i/raquo.gif" alt="" height="7" width="4" /><a href="/ymmarra/index.php?moduli=verbit">Verbiluettelo</a></td>
				<td class="item"><img class="raquo" src="i/raquo.gif" alt="" height="7" width="4" /><a href="/ymmarra/index.php?moduli=kielioppi">Kielioppi</a></td>
			</tr></table>
			<table cellspacing="0" cellpadding="0" border="0"><tr>
				<td class="item"><img class="raquo" src="i/raquo.gif" alt="" height="7" width="4" /><a href="/ymmarra/index.php">Etusivu</a></td>
				<td class="item"><img class="raquo" src="i/raquo.gif" alt="" height="7" width="4" /><a href="/ymmarra/index.php?moduli=tekstit">Lukutekstit</a></td>
			</tr></table>
		</div>
		<div id="content">
			<table cellspacing="0" cellpadding="0" border="0" id="content-wrapper"><tr>
				<td>
					<div id="left-menu">
												<div class="header-verb"><span>Verbit</span></div>
						<div class="menu">
								<div class="init"><a href="/ymmarra/index.php?moduli=verbit&kirjain=a">A</a></div>
								<div class="init"><a href="/ymmarra/index.php?moduli=verbit&kirjain=e">E</a></div>
								<div class="init"><a href="/ymmarra/index.php?moduli=verbit&kirjain=h">H</a></div>
								<div class="init"><a href="/ymmarra/index.php?moduli=verbit&kirjain=i">I</a></div>
								<div class="init"><a href="/ymmarra/index.php?moduli=verbit&kirjain=j">J</a></div>
								<div class="init"><a href="/ymmarra/index.php?moduli=verbit&kirjain=k">K</a></div>
								<div class="init"><a href="/ymmarra/index.php?moduli=verbit&kirjain=l">L</a></div>
								<div class="init"><a href="/ymmarra/index.php?moduli=verbit&kirjain=m">M</a></div>
								<div class="init"><a href="/ymmarra/index.php?moduli=verbit&kirjain=n">N</a></div>
								<div class="init"><a href="/ymmarra/index.php?moduli=verbit&kirjain=o">O</a></div>
								<div class="init"><a href="/ymmarra/index.php?moduli=verbit&kirjain=p">P</a></div>
								<div class="init"><a href="/ymmarra/index.php?moduli=verbit&kirjain=r">R</a></div>
								<div class="init"><a href="/ymmarra/index.php?moduli=verbit&kirjain=s">S</a></div>
								<div class="init"><a href="/ymmarra/index.php?moduli=verbit&kirjain=t">T</a></div>
								<div class="init"><a href="/ymmarra/index.php?moduli=verbit&kirjain=u">U</a></div>
								<div class="init"><a href="/ymmarra/index.php?moduli=verbit&kirjain=v">V</a></div>
								<div class="init"><a href="/ymmarra/index.php?moduli=verbit&kirjain=y">Y</a></div>
								<div class="init"><a href="/ymmarra/index.php?moduli=verbit&kirjain=Ä">Ä</a></div>
						</div>					</div>
				</td>
				<td>
					<div id="main-content">
						<div id="path">
							<a href=".">Etusivu</a> &gt; <a href="/ymmarra/index.php?moduli=verbit&kirjain=S">S</a>						</div>
													<h1>SELVITÄ</h1>
						<table cellspacing="0" cellpadding="0" border="0">
							<tr>
								<td colspan="2" style="padding-bottom:10px;"><strong>Aktiivin indikatiivi</strong></td>
							</tr>
							<tr>
								<td><pre>PREESENS                   
minä      selviän          
sinä      selviät          
hän       selviää           
me        selviämme        
te        selviätte        
he        selviävät        

PASSIIVI
          selvitään        

IMPERFEKTI                 
         selvisin          
         selvisit          
         selvisi           
         selvisimme        
         selvisitte        
         selvisivät        

PASSIIVI
         selvittiin        

PERFEKTI
olen     selvinnyt         
olet     selvinnyt         
on       selvinnyt         
olemme   selvinneet        
olette   selvinneet        
ovat     selvinneet        

PASSIIVI
on       selvitty          

PLUSKVAMPERFEKTI
olin     selvinnyt         
olit     selvinnyt         
oli      selvinnyt         
olimme   selvinneet        
olitte   selvinneet        
olivat   selvinneet        

PASSIIVI
oli      selvitty          
</pre></td>
								<td>&nbsp;&nbsp;&nbsp;</td>
								<td><pre>   KIELTOMUOTO
   en        selviä
   et        selviä
   ei        selviä
   emme      selviä
   ette      selviä
   eivät     selviä


  ei        selvitä

   
     en        selvinnyt
     et        selvinnyt
     ei        selvinnyt
     emme      selvinneet
     ette      selvinneet
     eivät     selvinneet


   ei        selvitty


    en      ole selvinnyt
    et      ole selvinnyt
    ei      ole selvinnyt
    emme    ole selvinneet
    ette    ole selvinneet
    eivät   ole selvinneet


    ei      ole selvitty


    en    ollut  selvinnyt
    et    ollut  selvinnyt
    ei    ollut  selvinnyt
    emme  olleet selvinneet
    ette  olleet selvinneet
    eivät olleet selvinneet


    ei    ollut  selvitty
</pre></td>
							</tr>
						</table>
						<table cellspacing="0" cellpadding="0" border="0">
							<tr>
								<td colspan="2" style="padding-bottom:10px;"><strong>Aktiivin konditionaali</strong></td>
							</tr>
							<tr>
								<td><pre>PREESENS 
minä     selviäisin        
sinä     selviäisit        
hän      selviäisi         
me       selviäisimme      
te       selviäisitte      
he       selviäisivät      

PASSIIVI
         selvittäisiin     

PERFEKTI
olisin   selvinnyt         
olisit   selvinnyt         
olisi    selvinnyt         
olisimme selvinneet        
olisitte selvinneet        
olisivat selvinneet        

PASSIIVI
olisi    selvitty          
</pre></td>
								<td>&nbsp;&nbsp;&nbsp;</td>
								<td><pre> 
    en          selviäisi
    et          selviäisi
    ei          selviäisi
    emme        selviäisi
    ette        selviäisi
    eivät       selviäisi


  ei          selvittäisi 


    en olisi    selvinnyt
    et olisi    selvinnyt
    ei olisi    selvinnyt
    emme olisi  selvinneet
    ette olisi  selvinneet
    eivät olisi selvinneet


    ei olisi    selvitty
</pre></td>
							</tr>
						</table>
						<table cellspacing="0" cellpadding="0" border="0">
							<tr>
								<td colspan="2" style="padding-bottom:10px;"><strong>Aktiivin potentiaali</strong></td>
							</tr>
							<tr>
								<td><pre>PREESENS
minä     selvinnen         
sinä     selvinnet         
hän      selvinnee         
me       selvinnemme       
te       selvinnette       
he       selvinnevät       

PASSIIVI
         selvittäneen      

PERFEKTI
lienen   selvinnyt         
lienet   selvinnyt         
lienee   selvinnyt         
lienemme selvinneet        
lienette selvinneet        
lienevät selvinneet        

PASSIIVI
lienee   selvitty          
</pre></td>
								<td>&nbsp;&nbsp;&nbsp;</td>
								<td><pre> 
    en          selvinne
    et          selvinne
    ei          selvinne
    emme        selvinne
    ette        selvinne
    eivät       selvinne


    ei          selvittäne 


    en    liene selvinnyt
    et    liene selvinnyt
    ei    liene selvinnyt
    emme  liene selvinneet
    ette  liene selvinneet
    eivät liene selvinneet


     ei    liene selvitty
</pre></td>
							</tr>
						</table>
						<table cellspacing="0" cellpadding="0" border="0">
							<tr>
								<td colspan="2" style="padding-bottom:10px;"><strong>Aktiivin imperatiivi</strong></td>
							</tr>
							<tr>
								<td><pre>PREESENS

(sinä)   selviä            
(hän)    selvitköön        
(me)     selvitkäämme      
(te)     selvitkää         
(he)     selvitkööt        

PASSIIVI
         selvittäköön      

PERFEKTI

ole      selvinnyt         
olkoon   selvinnyt         
olkaamme selvinneet        
olkaa    selvinneet        
olkoot   selvinneet        

PASSIIVI

olkoon   selvitty          
</pre></td>
								<td>&nbsp;&nbsp;&nbsp;</td>
								<td><pre> 

    älä         selviä 
    älköön      selvitkö
    älkäämme    selvitkö
    älkää       selvitkö
    älkööt      selvitkö


    älköön      selvittäkö 



    älä ole       selvinnyt
    älköön olko   selvinnyt
    älkäämme olko selvinneet
    älkää olko    selvinneet
    älkööt olko   selvinneet



    älköön olko   selvitty
</pre></td>
							</tr>
						</table>
						<table cellspacing="0" cellpadding="0" border="0">
							<tr>
								<td colspan="2" style="padding-bottom:10px;"><strong>Verbin nominaalimuodot</strong></td>
							</tr>
							<tr>
								<td><pre>I INFINITIIVI              

Lyhyempi muoto:            
         selvitä           

Pitempi muoto:             
         selvitäkseni      
         selvitäksesi
         selvitäkseen
         selvitäksemme
         selvitäksenne
         selvitäkseen

III  INFINITIIVI           

inessiivi    selviämässä   
elatiivi     selviämästä   
illatiivi    selviämään    
adessiivi    selviämällä
abessiivi    selviämättä   
instruktiivi selviämän     
                           
Passiivi
instruktiivi selvittämän   
                           
                           
</pre></td>
								<td>&nbsp;&nbsp;&nbsp;</td>
								<td><pre> II INFINITIIVI

 inessiivi    selvitessä
 instruktiivi selviten

 Passiivi
 inessiivi    selittäessä






 IV INFINITIIVI

 nominatiivi  selviäminen
 partitiivi   selviämistä
   

 I PARTISIIPPI 
 aktiivi      selviävä
 passiivi     selvittävä

 II PARTISIIPPI 
 aktiivi      selvinnyt
 passiivi     selvitty
</pre></td>
							</tr>
						</table>

					</div>
				</td>
			</tr></table>		</div>
		<div id="footer"><a href="http://www.oph.fi/"><img src="i/oph_logo_ymmarrasuomea.gif" width="157" height="35" alt="OPH" /></a></div>
	</div>
</body>
</html>
